【裁判字號】    92,交訴,8
【裁判日期】    920402
【裁判案由】    過失致死
【裁判全文】
臺灣宜蘭地方法院刑事判決                            九十二年度交訴字第八號
    公  訴  人  臺灣宜蘭地方法院檢察署檢察官
    被      告  甲○○
右列被告因過失致死案件，經檢察官提起公訴（九十一年度偵字第二九三八號），本
院判決如左：
    主  文
甲○○從事業務之人，因業務上之過失致人於死，處有期徒刑陸月，如易科罰金，以
佰元折算壹日。
    事  實
一、甲○○係任職於奕信交通有限公司從事司機工作，以載運砂石為其業務，係從事
    業務之人。甲○○於民國九十一年十月三十一日上午，駕駛車牌號碼ＦＨ—五五
    三號營業曳引車，延宜蘭縣壯圍鄉○○路由頭城往蘇澳方向行駛，於同日上午十
    時十分許行經宜蘭縣壯圍鄉○○路十五之二號前閃黃燈號誌之交岔路口，本應注
    意行車速度，依標誌或標線之規定，行經閃光黃燈號誌應減速慢行，注意安全，
    小心通過，且依當時天氣晴朗、日間光線充足，道路乾燥、無缺陷，視詎良好，
    並無不能注意之情事，竟疏於注意，貿然以時速六十公里之速度行經上開交岔路
    口時，適有林金發未戴安全帽騎乘車牌號碼ＧＲＪ─七七一號重型機車對自對向
    行駛而來，亦疏未注意停讓直行車先行，而於上開交岔路口左轉，致與甲○○駕
    駛之營業曳引車發生碰撞，林金發因此受有頭部外傷併顱內出血及胸腔內出血等
    傷害。甲○○並於車禍後，於警員到場處理時，承認其為肇事者，而自願接受裁
    判。而林金發經送醫急救後，仍於同日上午十時二十八分許因前揭傷害不治死亡
    。
二、案經臺灣宜蘭地方法院檢察署檢察官據報相驗後自動檢舉及林金發之子乙○○訴
    請偵查起訴。
    理  由
一、訊據被告甲○○坦承於右揭時、地駕車撞及當時騎乘機車左轉之被害人林金發等
    情不諱，並有道路交通事故調查報告表、現場暨車損照片在卷可資佐證。而被害
    人確係因本件交通事故受有頭部外傷併顱內出血及胸腔內出血等傷害，經送行政
    院衛生署宜蘭醫院醫治後，仍因上開傷害不治死亡，業經臺灣宜蘭地方法院檢察
    署檢察官督同法醫相驗屬實，製有勘驗筆錄、相驗屍體證明書、驗斷書及相驗照
    片在卷可憑。再上開交岔路口係有閃光紅燈號誌，且上開道路限速為時速六十公
    里，業據證人即警員林旻毅證述在卷，並有道路交通事故調查報告表一份附卷可
    稽。按汽車行駛時，駕駛人應注意車前狀況，並隨時採取必要之安全措施，而於
    特種閃光號誌中，閃光黃燈表示「警告」，車輛應減速接近，注意安全，小心通
    過，道路交通安全規則第九十四條第三項、道路交通標誌標線號誌設置規則地二
    百十一條第一項第一款分別定有明文。被告駕駛營業曳引車行經上開交岔路口，
    本應注意上開路口之交通狀況，並於減速慢行之情形下，隨時採取必要之安全措
    施，且依當時天氣晴朗、日間光線充足，道路乾燥、無缺陷，視詎良好，並無不
    能注意之情事，竟疏於注意，卻仍以時速六十公里之速度行經上開交岔路，其駕
    駛行為顯有過失。復按機車駕駛人於駕駛時應戴安全帽，於行經閃光黃燈號誌時
    ，車輛應減速慢行，且轉彎車輛應讓直行車輛先行，道路交通安全規則第八十八
    條第一項第五款、第一百零二條第一項第六款、道路交通標誌標線號誌設置規則
    第二百十一條第一項第一款分別定有明文。本件被害人林金發於未佩戴安全帽之
    情形下，駕駛車牌號碼ＧＲＪ─七七一號重型機車，未於上開交岔路口前停讓直
    行車先行，即貿然左轉等情，業經被害人家屬乙○○及證人丙○○○○證述在卷
    ，依上開規定，被害人林金發對本件車禍之發生亦與有過失，然此並無得解免於
    被告應負過失之責。而本件經送請台灣省基宜區車輛行車事故鑑定委員會鑑定之
    結果，亦同此認定，有台灣省基宜區車輛行車事故鑑定委員會九十一年十二月三
    十一日基宜鑑字第九一○七八六號函所附之鑑定意見書在卷可佐。而被害人林金
    發係因本件車禍受有頭部外傷併顱內出血及胸腔內出血等傷害，經送醫後不治死
    亡，則被害人之死亡與被告之過失行為間，顯有相當因果關係。綜上所陳，本件
    事證明確，被告過失犯行洵堪認定，應依法論科。
二、被告甲○○係任職於奕信交通有限公司從事司機工作，以載運砂石為其業務，係
    從事業務之人，核其所為，係犯刑法第二百七十六條第二項業務過失致人於死罪
    。被告於肇事後停留現場並於處理警員到場時坦承其為肇事者，而自願接受裁判
    ，業據證人丙○○○○證述在卷（參見本院九十二年三月四日訊問筆錄），為對
    未發覺之犯罪自首而受裁判，應依刑法第六十二之規定減輕其刑。爰審酌被告與
    被害人雙方之過失程度，及被告犯罪後坦承犯行，並與被害人家屬達成民事和解
    ，有宜蘭縣壯圍鄉調解委員會調解書一份在卷可參，量處如主文所示之刑，並諭
    知易科罰金之折算標準，以示懲儆。
據上論斷，應依刑事訴訟法第二百九十九條第一項前段，刑法第二百七十六條第二項
、第六十二條前段、第四十一條第一項前段，罰金罰鍰提高標準條例第一條前段、第
二條判決如主文。
本案經檢察官賴慶祥到庭執行職務
中      華      民      國    九十二    年      四      月      二      日
                                  臺灣宜蘭地方法院刑事第二庭
                                        審判長法  官  黃  永  勝
                                              法  官  郭  顏  毓
                                              法  官  辜  漢  忠
右正本證明與原本無異。
如不服本判決，應於判決送達後十日內，向本院提出上訴狀。（應附繕本）
                                              書記官  林  秀  麗
中      華      民      國    九十二    年      四      月      三      日
附錄本案論罪科刑法條全文
刑法第二百七十六條第二項
從事業務之人，因業務上之過失犯前項之罪者，處五年以下有期徒刑或拘役，得併科
三千元以下罰金。


司法院資訊處製作；財團法人民間司法改革基金會備份。
